臺灣桃園地方法院刑事判決　　　　　　 96年度審易字第436號
公　訴　人　臺灣桃園地方法院檢察署檢察官
被　　　告　丙○○
上列被告因竊盜案件，經檢察官提起公訴（96年度偵字第16775
號），被告於審理中為有罪之陳述，經告知簡式審判程序之旨，
並聽取當事人之意見後，本院裁定改行簡式審判程序，茲判決如
下：
    主  文
丙○○犯如附表所示之罪，均累犯，各處如附表所示之宣告刑，
併減為如附表所示之宣告刑，應執行有期徒刑壹年陸月。
    事  實
一、丙○○前於民國92年間因竊盜案件，經本院以92年度易字第
    896 號判決判處有期徒刑10月，嗣經臺灣高等法院以93年度
    上易字第15號判決駁回上訴確定；復因施用毒品案件，經本
    院以93年度壢簡字第88號判決判處有期徒刑6 月確定，與前
    揭徒刑並經本院以94年度聲字第702 號裁定應執行有期徒刑
    1 年4 月確定，於94年9 月9 日縮短刑期假釋出監，接續執
    行另案拘役50日，於94年12月11日縮刑期滿，假釋未經撤銷
    而視為執行完畢（構成累犯）。詎仍不知悔改，意圖為自己
    不法之所有，分別於附表所示之時間、地點，以附表所示之
    行竊方式竊取附表所示被害人之財物，得手後，除將現金供
    己花用殆盡，並將其餘財物變現，亦供己花用。嗣經被害人
    報警處理，經警分別於附表編號一、二、四所示地點採集現
    場遺留跡證如煙蒂、使用過之筷子、手套等物送鑑定後，核
    與丙○○DNA 相符，始循線查獲，而丙○○於具有偵查職權
    機關尚未發覺其附表編號三之竊盜犯行前，主動供出其上述
    附表編號三所示之竊盜犯行而自首，進而接受本件裁判，始
    查悉上情。
二、案經桃園縣政府警察局平鎮分局報告臺灣桃園地方法院檢察
    署檢察官偵查起訴。
    理  由
一、訊據被告丙○○對於上揭事實均坦承不諱，核與證人即被害
    人戊○○、乙○○、甲○○、丁○○於警詢時證述如附表財
    物欄所示之財物遭竊之情，若合符節，另有受理刑事案件報
    案三聯單、桃園縣政府警察局平鎮分局刑案現場勘察紀錄表
    、內政部警政署刑事警察局鑑驗書、現場照片等件附卷可稽
    （各次竊盜犯行之證據，詳如附表證據欄所示之證據），堪
    認被告前揭不利於己之自白與事實相符。本件事證明確，被
    告犯行已堪認定，應依法論科。
二、按刑法第321 條第1 項第2 款所謂安全設備，係指依社會通
    常觀念足認為防盜之設備而言（最高法院55年台上字第547
    號判例要旨參照）。查被告於附表編號一、四之竊盜犯行，
    分別係自冷氣孔、鐵窗等處侵入為之，該冷氣孔、鐵窗依社
    會通常觀念均具防盜之功能而屬安全設備。是核被告所為如
    附表編號一之犯行，係犯刑法第321 條第1 項第2 款之踰越
    安全設備竊盜罪，雖公訴意旨以證人即被害人戊○○之證述
    而認被告係毀壞鐵窗侵入附表編號一之地點而為該次竊盜犯
    行，然查被告於警詢及本院審理時均自承係自冷氣孔處侵入
    行竊，而否認有上開公訴意旨所指之行竊方式，且附表編號
    一地點之住宅鐵窗遭鋸斷是否係被告所為，被害人亦未目睹
    ，自亦無從僅憑被害人之主觀臆測而認定，本院復查無其他
    積極證據足認係被告所為，自應從被告自承之事實而為有利
    於被告之認定；所為如附表編號二之犯行，係犯刑法第321
    條第1 項第2 款之踰越牆垣竊盜罪，公訴意旨漏未斟酌被告
    踰越牆垣之行為，認被告上開犯行係犯同法第320 條第1 項
    之竊盜罪，略有未合，惟其竊盜之基本事實同一，本院自得
    變更起訴法條；所為如附表編號三之犯行，係犯刑法第321
    條第1 項第1 款、第2 款之毀壞門扇於夜間侵入住宅竊盜罪
    ，公訴意旨漏未審酌被告於夜間侵入甲○○住宅行竊之事實
    ，尚有未洽，惟此僅係加重條件之追加，無變更起訴法條之
    問題；所為如附表編號四之犯行，係犯刑法第321 條第1項
    第2 款之毀越安全設備竊盜罪。被告所犯上開各罪間，犯意
    各別，行為互殊，應予分論併罰。又被告被查獲後，在有偵
    查職權之機關尚未發覺其上開附表編號三之竊盜犯行前，主
    動供出其附表編號三所示之竊盜犯行，業據其供承在卷，再
    觀之全案卷證，查無可資證明被告為警查獲時，有足以讓承
    辦警員對於被告涉犯附表編號三所示竊盜犯行，客觀上存有
    合理懷疑之事證，況警報告書上對於上述竊盜查辦情況，亦
    未載明附表編號三之竊盜犯行係被害人報案經警到場採證後
    始循線查獲等語，其符合自首之要件，應無疑義，是關於附
    表編號三所示之犯行，爰依刑法第62條前段減輕其刑。又被
    告有事實欄所載之犯罪及科刑執行情形，有臺灣高等法院被
    告前案記錄表足憑，其於5 年內故意再犯本案有期徒刑以上
    之罪，皆為累犯，均應依法加重其刑。其附表編號三之犯行
    ，併有刑之加重及減輕之犯行，依法先加後減之。爰審酌被
    告正值青壯之年，不思以正當手段獲取財物，竟圖不勞而獲
    為本案竊盜犯行，其犯罪動機及目的，均無足憫，且素行不
    佳，有前述臺灣高等法院被告前案紀錄表可考，併其犯罪手
    法、所得財物價值、所生危害以及犯後坦承犯行等一切情狀
    ，就其事實欄所犯四罪，分別量處如附表所示之宣告刑。又
    查被告犯本案各次加重竊盜罪之時間悉在96年4 月24日以前
    ，且均無中華民國九十六年罪犯減刑條例第3 條第1 項不予
    減刑之情形，爰依同條例第2 條第1 項第3 款之規定，均減
    輕其宣告刑二分之一，並依法定其應執行之刑。至檢察官雖
    以被告有犯罪習性，請依刑法第90條第1 項規定宣告強制工
    作等語。然查：被告本案犯行前雖有數次竊盜犯行，然其各
    次竊盜犯行時間相隔尚長，且其於92年間之竊盜犯行所受處
    遇，亦屬短期自由刑，尚難評估刑罰矯治功能已窮，而有施
    以保安處分之必要，況並無證據足認其有犯罪習慣或因遊蕩
    或懶惰成習而犯罪，自無從依刑法第90條之規定，宣告其於
    刑之執行完畢或赦免後，令入勞動場所強制工作，併此敘明
    。
據上論斷，應依刑事訴訟法第273 條之1 第1 項、第299 條第1
項前段、第300 條，刑法第321 條第1 項第1 款、第2 款、第47
條第1 項、第62條前段、第51條第5 款，中華民國九十六年罪犯
減刑條例第2 條第1 項第3 款、第7 條、第10條第1 項。
本案經檢察官黃珮如到庭執行職務。
中　　華　　民　　國　　96　　年　　11　　月　　20　　日
                      刑事庭  法  官  江振義
以上正本證明與原本無異。
如不服本判決，應於判決送達後10日內向本院提出上訴狀（應附
繕本），其未敘述上訴理由者，應於上訴期間屆滿後20日內補提
理由書狀於本院，上訴於臺灣高等法院。
　　    　　　　　　　　　　  書記官　林韡婷
中　　華　　民　　國　　96　　年　　11　　月　　20　　日
附錄論罪科刑法條：
中華民國刑法第321條（加重竊盜罪）
犯竊盜罪而有左列情形之一者，處6月以上、5年以下有期徒刑：
一  於夜間侵入住宅或有人居住之建築物、船艦或隱匿其內而犯
    之者。
二  毀越門扇、牆垣或其他安全設備而犯之者。
三  攜帶兇器而犯之者。
四  結夥三人以上而犯之者。
五  乘火災、水災或其他災害之際而犯之者。
六  在車站或埠頭而犯之者。
前項之未遂犯罰之。
附表：
┌─┬────┬────┬────┬───┬────┬─────┬─────┬─────┐
│編│時    間│地    點│行竊方式│被害人│財    物│證      據│罪名及宣告│減刑後宣告│
│號│        │        │        │      │        │          │刑        │刑        │
├─┼────┼────┼────┼───┼────┼─────┼─────┼─────┤
│一│95年8月3│桃園縣平│徒手推開│戊○○│鋁門窗、│被告警詢│踰越安全設│減為有期徒│
│  │日上午11│鎮市振中│遮蓋冷氣│      │紗窗、窗│  、偵查及│備竊盜，累│刑5月。   │
│  │時許    │街95 巷5│孔之紙板│      │廉（價值│  本院審理│犯，處有期│          │
│  │        │號1 樓住│攀爬侵入│      │共約新臺│  時之自白│徒刑10月  │          │
│  │        │宅      │左址住宅│      │幣20,000│被害人鍾│          │          │
│  │        │        │內（侵入│      │元）    │  顯堂於警│          │          │
│  │        │        │住宅部分│      │        │  詢之證述│          │          │
│  │        │        │未據告訴│      │        │受理刑事│          │          │
│  │        │        │）      │      │        │  案件報案│          │          │
│  │        │        │        │      │        │  三聯單1 │          │          │
│  │        │        │        │      │        │  份      │          │          │
│  │        │        │        │      │        │桃園縣政│          │          │
│  │        │        │        │      │        │  府警察局│          │          │
│  │        │        │        │      │        │  平鎮分局│          │          │
│  │        │        │        │      │        │  刑案現場│          │          │
│  │        │        │        │      │        │  勘察紀錄│          │          │
│  │        │        │        │      │        │  表1 份  │          │          │
│  │        │        │        │      │        │內政部警│          │          │
│  │        │        │        │      │        │  政署刑事│          │          │
│  │        │        │        │      │        │  警察局95│          │          │
│  │        │        │        │      │        │  年9月26 │          │          │
│  │        │        │        │      │        │  日刑醫字│          │          │
│  │        │        │        │      │        │  第095012│          │          │
│  │        │        │        │      │        │  8777號鑑│          │          │
│  │        │        │        │      │        │  驗書1份 │          │          │
│  │        │        │        │      │        │現場照片│          │          │
│  │        │        │        │      │        │  6 張    │          │          │
├─┼────┼────┼────┼───┼────┼─────┼─────┼─────┤
│二│95年9月4│桃園縣平│攀爬廣告│乙○○│液晶電視│被告警詢│踰越牆垣竊│減為有期徒│
│  │日凌晨3 │鎮市中原│招牌翻越│      │1台、平 │  、偵查及│盜，累犯，│刑5月。   │
│  │時許（起│路143 號│2 樓陽台│      │面電視1 │  本院審理│處有期徒刑│          │
│  │訴書附表│「PRO 汽│矮牆後，│      │台、PS2 │  時之自白│10月      │          │
│  │誤載為上│車美容公│打開未上│      │遊樂器1 │被害人梁│          │          │
│  │午7時30 │司」    │鎖之落地│      │台、山葉│  標建於警│          │          │
│  │分許）  │        │門侵入左│      │劇院音響│  詢之證述│          │          │
│  │        │        │址無人居│      │1台（價 │受理刑事│          │          │
│  │        │        │住之建築│      │值共約新│  案件報案│          │          │
│  │        │        │物內（侵│      │臺幣72,0│  三聯單1 │          │          │
│  │        │        │入建築物│      │00元）  │  份      │          │          │
│  │        │        │部分未據│      │        │桃園縣政│          │          │
│  │        │        │告訴）  │      │        │  府警察局│          │          │
│  │        │        │        │      │        │  平鎮分局│          │          │
│  │        │        │        │      │        │  刑案現場│          │          │
│  │        │        │        │      │        │  勘察紀錄│          │          │
│  │        │        │        │      │        │  表1 份  │          │          │
│  │        │        │        │      │        │內政部警│          │          │
│  │        │        │        │      │        │  政署刑事│          │          │
│  │        │        │        │      │        │  警察局95│          │          │
│  │        │        │        │      │        │  年10月19│          │          │
│  │        │        │        │      │        │  日刑醫字│          │          │
│  │        │        │        │      │        │  第095013│          │          │
│  │        │        │        │      │        │  8230號鑑│          │          │
│  │        │        │        │      │        │  驗書1份 │          │          │
│  │        │        │        │      │        │現場照片│          │          │
│  │        │        │        │      │        │  6 張    │          │          │
├─┼────┼────┼────┼───┼────┼─────┼─────┼─────┤
│三│96年2月3│桃園縣平│攀爬至左│甲○○│存錢筒1 │被告警詢│毀越門扇於│減為有期徒│
│  │日晚間7 │鎮市龍南│址2 樓後│      │個（內有│  、偵查及│夜間侵入住│刑4月。   │
│  │時許（起│路322號 │面，以腳│      │10元及50│  本院審理│宅竊盜，累│          │
│  │訴書附表│住宅（1 │踹壞木門│      │元硬幣若│  時之自白│犯，處有期│          │
│  │誤載為96│樓為「星│侵入其內│      │干枚）  │被害人呂│徒刑8月   │          │
│  │年2月5日│馨蛋糕屋│（侵入住│      │        │  富木於警│          │          │
│  │上午9時 │」）    │宅部分未│      │        │  詢之證述│          │          │
│  │許）    │        │據告訴）│      │        │蒐證照片│          │          │
│  │        │        │        │      │        │  2張     │          │          │
├─┼────┼────┼────┼───┼────┼─────┼─────┼─────┤
│四│96年2月 │桃園縣平│由附表編│丁○○│美髮產品│被告警詢│毀越安全設│減為有期徒│
│  │23日上午│鎮市龍南│號三地點│      │1批、電 │  、偵查及│備竊盜，累│刑5月。   │
│  │9時許   │路324號 │頂樓攀爬│      │腦主機1 │  本院審理│犯，處有期│          │
│  │        │「麗都美│至左址3 │      │部、黃金│  時之自白│徒刑10月  │          │
│  │        │髮院」  │樓，破壞│      │金雞1隻 │被害人劉│          │          │
│  │        │        │鐵窗後侵│      │、現金新│  宴汝於警│          │          │
│  │        │        │入其內（│      │臺幣1,00│  詢之證述│          │          │
│  │        │        │侵入建築│      │0元（價 │桃園縣政│          │          │
│  │        │        │物部分未│      │值共約新│  府警察局│          │          │
│  │        │        │據告訴）│      │臺幣62,0│  平鎮分局│          │          │
│  │        │        │        │      │00元）  │  刑案現場│          │          │
│  │        │        │        │      │        │  勘察紀錄│          │          │
│  │        │        │        │      │        │  表1份   │          │          │
│  │        │        │        │      │        │內政部警│          │          │
│  │        │        │        │      │        │  政署刑事│          │          │
│  │        │        │        │      │        │  警察局96│          │          │
│  │        │        │        │      │        │  年4月2日│          │          │
│  │        │        │        │      │        │  刑醫字第│          │          │
│  │        │        │        │      │        │  00000000│          │          │
│  │        │        │        │      │        │  76號鑑驗│          │          │
│  │        │        │        │      │        │  書1份   │          │          │
│  │        │        │        │      │        │現場照片│          │          │
│  │        │        │        │      │        │  6 張    │          │          │
└─┴────┴────┴────┴───┴────┴─────┴─────┴─────┘
